【裁判字號】    94,重訴,125
【裁判日期】    951205
【裁判案由】    毒品危害防制條例
【裁判全文】
臺灣高雄地方法院刑事裁定             94年度重訴字第125號
聲  請  人
即  被  告  甲○○
選任辯護人  張志明律師
上列被告因違反毒品危害防制條例案件，聲請具保停止羈押，本
院裁定如下：
    主  文
聲請駁回。
    理  由
一、聲請意旨略以：聲請人即被告甲○○與本案並無任何關聯，
    本案係被告乙○○在警詢及偵訊中，為求減輕刑責及掩護蘇
    裕哲等人涉案情節，而誣指其涉犯本案，縱本院仍認被告涉
    犯本案製造甲基安非他命犯行，亦僅達未遂之階段，並無羈
    押之必要；又被告因罹患瀰漫性甲狀腺腫，若未進一步治療
    ，恐危害生命安全，爰依法聲請具保停止羈押云云。
二、按羈押之被告，所犯最重本刑為3 年以下有期徒刑、拘役或
    專科罰金之罪者，或係懷胎5 月以上或生產後2 月未滿者，
    或現罹疾病，非保外治療顯難痊癒者，如經具保聲請停止羈
    押，不得駁回，刑事訴訟法第114 條定有明文。經查：
  (一)本件聲請人因涉嫌違反毒品危害防制條例案件，經本院依刑
    事訴訟法第101 條第1 項第3 款之規定，於民國95年6 月1
    日執行羈押，並於羈押期滿前延長羈押2 次。
  (二)聲請人主張：其與本案並無任何關聯，本案係被告乙○○在
    警詢及偵訊中，為求減輕刑責及掩護蘇裕哲等人涉案情節，
    而誣指其涉案，縱本院仍認被告涉犯本案製造甲基安非他命
    犯行，亦僅達未遂之階段，並無羈押之必要云云。惟被告因
    涉犯製造第二級毒品罪，經本院於95年11月30日以94年度重
    訴字第125 號判處有期徒刑13年，足認被告犯罪嫌疑重大，
    且被告係犯最輕本刑5 年以上之重罪，非予羈押顯難進行審
    判及刑之執行，仍有羈押之必要，是原羈押原因仍然存在，
    被告據此聲請具保停止羈押，尚屬無據。
  (三)聲請人另主張：其因罹患瀰漫性甲狀腺腫，若未進一步治療
    ，恐危害生命安全云云，惟被告甲○○前開疾病，固有診斷
    證明書在卷可稽，惟依診斷證明書之記載，被告之甲狀腺功
    能正常，得繼續以藥物治療或手術切除部分甲狀腺即可，則
    依被告之病情狀況，於看守所之戒護下至醫院就診，應已足
    以診治被告之前開病症，核與刑事訴訟法第114 條所稱之現
    罹疾病，非保外治療顯難痊癒者有異，是被告據此聲請具保
    停止羈押，亦屬無據。
  (四)此外，復查無刑事訴訟法第114 條各款之情形，本院斟酌上
    情，聲請人所請具保停止羈押，自難准許。
三、依刑事訴訟法第220 條，裁定如主文。
中    華    民    國    95    年    12    月    5     日
                  刑事第十二庭  審判長法  官  施柏宏
                                      法  官  黃宗揚
                                      法  官  洪能超
以上正本證明與原本無異。
如不服本裁定，應於送達後5 日內，向本院提出抗告狀。
中    華    民    國    95    年    12    月    5     日
                                      書記官  曾小玲


司法院資訊處製作；財團法人民間司法改革基金會備份。
